【裁判字號】    99,金訴緝,3
【裁判日期】    990915
【裁判案由】    證券交易法等
【裁判全文】
臺灣臺北地方法院刑事判決             99年度金訴緝字第3號
公  訴  人  臺灣臺北地方法院檢察署檢察官
被      告  甲○○
選任辯護人  戴銀生律師
上列被告因違反證券交易法等案件，經檢察官提起公訴（93年度
偵字第5794號）及移送併辦（93年度偵字第5678號），本院判決
如下：
    主    文
甲○○共同連續犯民國九十年十一月十二日修正前公司法第九條
第三項之未繳納股款罪，處有期徒刑肆月。又共同連續犯民國八
十九年七月十九日修正施行之證券交易法第一百七十一條第一項
第一款之詐偽罪，處有期徒刑壹年肆月。應執行有期徒刑壹年陸
月。
    事    實
一、緣甲○○、黃千芸（原名黃秋香、黃昱碩）、陳科圖（原名
    陳兆杉，已於民國97年3 月22日死亡）為址設台北市大安區
    ○○○路4 段166 號台旺科技開發股份有限公司（下稱台旺
    科技公司）之發起人，嗣該公司於88年8 月10日經核准設立
    後，由甲○○擔任董事長。甲○○復於89年4 月24日設立台
    旺國際生物科技股份有限公司（下稱台旺生物公司）、台旺
    國際資訊科技股份有限公司（下稱台旺資訊公司）。上開二
    家公司對外係與台旺科技公司合稱「台旺集團」，並由陳科
    圖擔任台旺科技公司董事（技術股）及副總經理，張國梁則
    於88年12月間加入為台旺科技公司之技術股股東，並擔任台
    旺生物公司副總經理，共同負責行銷、募集台旺科技公司資
    金等業務。
二、甲○○、陳科圖及黃千芸等均明知台旺科技公司登記資本額
    新臺幣（下同）1 億9000萬元係採分次發行，且其中第一次
    於88年8 月間發起設立而募集股本500 萬股之應收股款5000
    萬元，及第二次於89年6 月間增資發行480 萬股之應收股款
    4800萬元，其股東均未實際繳納，竟共同基於違反公司法第
    9 條所規定未繳納股款罪之概括犯意聯絡，自88年8 月間起
    ，推由甲○○連續為下列行為：（一）台旺科技公司第一次
    於88年8 月間發起設立而募集股本500 萬股之應收股款5000
    萬元，其股東並未實際繳納，而係向他人調借，竟推由甲○
    ○於88年8 月6 日，前往設於台北市○○區○○路2 段177
    號之台北國際商業銀行（下稱台北商銀）大安分行開立第00
    00000000000 號、戶名為台旺科技公司籌備處甲○○之活期
    存款帳戶，並將上開5000萬元存入該帳戶內而虛列股款證明
    後，於同年8 月7 日委由亦知悉上情，而與其等有前揭犯意
    聯絡之日正會計師事務所所屬某不知名之成年會計師以申請
    文件表明收足上開股款5000萬元，並持向主管機關臺北市政
    府建設局申辦公司設立登記後，旋於同年8 月9 日，由甲○
    ○前往台北商銀大安分行，將上開帳戶內所存入前揭5000萬
    元款項提領一空；（二）台旺科技公司第二次於89年6 月間
    增資發行股本480 萬股之應收股款4800萬元，其股東亦未實
    際繳納，而亦係向他人調借所得，乃共同與亦知悉上情，而
    與其等有前揭概括犯意聯絡之前開日正會計師事務所所屬某
    不知名之成年會計師，及亦明知上情之張國梁共同基於前揭
    犯意聯絡，仍推由甲○○於89年6 月15日前往台北商銀西門
    分行開立第0000000000000 號、戶名為台旺科技公司之活期
    存款帳戶，並將上開4800萬元存入該帳戶內而虛列股款證明
    後，於同年6 月16日仍委由日正會計師事務所所屬某不知名
    之成年會計師以申請文件表明收足上開股款4800萬元，並持
    向主管機關臺北市政府建設局申辦變更登記後，旋於同年6
    月17日，由甲○○前往台北商銀大安分行，將自上開帳戶所
    存入前揭4800萬元款項提領一空（黃千芸、陳科圖、張國梁
    等就此部分所為之行為，均業經本院92年度訴字第1073號判
    決，各判處有期徒刑4 月、4 月、3 月，並均經臺灣高等法
    院以94年度上訴字第2494號駁回其等上訴，因黃千芸未就該
    件判決提起上訴而確定，陳科圖、張國梁部分則均經最高法
    院97年度台上字第688 號駁回其等上訴確定）。
三、甲○○、陳科圖及張國梁均明知非經主管機關核准或向主管
    機關申報生效後，不得募集有價證券，且台旺科技公司無實
    際營業，在斯里蘭卡、大陸均無廠房、土地等設施及石英礦
    源，竟另行起意而共同基於接續犯意聯絡及概括犯意聯絡，
    未經主管機關核准或經向主管機關申報生效，即於88年間，
    募集台旺科技公司股票之有價證券，先由張國梁、陳科圖共
    同撰寫內容不實之「營運計劃書」及「台旺矽晶產業開發計
    劃書」等文宣資料，再由甲○○招攬投資人前往台旺科技公
    司，並推由陳科圖、張國梁連續自88年10月間某日起至90年
    1 月間某日止（起訴書誤載為88年8 月起），持上開不實之
    資料向蔡潘幸、紀輝煌、李祺雲、劉潘清華及林榮鴻等投資
    人誆稱：台旺科技公司係全國首創高純石英矽晶材料專業製
    造公司，在斯里蘭卡及中國大陸擁有礦源、土地等設施（實
    則僅係支付訂金而並未取得該礦源、土地等權利），該公司
    股票將是未來之「股神」，獲利比台積電及聯電公司股票更
    高，股票上市後保證獲利可期等云云，以此詐欺行為募集該
    公司股票，使蔡潘幸、紀輝煌、李祺雲、劉潘清華及林榮鴻
    等投資人陷於錯誤而以每股10至35元不等之價格購買該公司
    股票，並交付股款完竣，合計金額1165萬元（上開投資人、
    投資期間、每股承購股價、股數及合計金額，均詳如附表所
    示）；所得股款除部分用於行政事務費用以虛飾公司門面外
    ，另由張國梁抽取佣金40萬4500元、陳科圖抽取佣金15萬95
    00元，其餘均遭甲○○挪用。嗣至90年2 月間某日，因林榮
    鴻等投資人見台旺科技公司並未實際生產營運，而要求甲○
    ○等人說明該公司營運狀況並進行查帳，及因台旺科技公司
    於同年8 月間即人去樓空而呈停業狀態，紀輝煌、林榮鴻、
    蔡潘幸、劉潘清華及李祺雲等投資人始知受騙，因而查知上
    情。（陳科圖、張國梁等就此部分所為之行為，均業經本院
    92年度訴字第1073號判決，各判處有期徒刑1 年，嗣經臺灣
    高等法院以94年度上訴字第2494號撤銷原判決，改為均判決
    陳科圖、張國梁無罪，檢察官對該件判決提起上訴，經最高
    法院以97年度台上字第677 號判決撤銷並發回更審後，因陳
    科圖於97年3 月22日死亡，經該院以97年度上更（一）字第
    15 3號判決不受理確定，另張國梁部分則經該件更審判決撤
    銷原判決，並判決張國梁有期徒刑1 年，減為有期徒刑6 月
    ，並經最高法院以97年度台上字第6424號判決駁回張國梁之
    上訴確定。）
四、案經法務部調查局臺北市調查處（下稱臺北市調處）移送臺
    灣臺北地方法院檢察署（下稱臺北地檢署）檢察官偵查起訴
    及移送併辦。
    理  由
壹、證據能力部分：
一、按被告以外之人於審判外之言詞或書面陳述，除法律有規定
    者外，不得作為證據，刑事訴訟法第159 條第1 項固定有明
    文。惟被告以外之人於審判外之陳述，雖不符合同法第159
    條之1 至第159 條之4 之規定，而經當事人於審判程序同意
    作為證據，法院審酌該言詞陳述或書面陳述作成時之情況，
    認為適當者，亦得為證據。又當事人、代理人或辯護人於法
    院調查證據時，知有第159 條第1 項不得為證據之情形，而
    未於言詞辯論終結前聲明異議者，視為有前項之同意。刑事
    訴訟法第159 條之5 定有明文。經查，本件證人陳科圖、張
    國梁、黃千芸、楊明寬、蔡潘幸、紀輝煌、李祺雲、陳國泰
    、陳玉美、李荷芬、林榮鴻等警詢、偵訊時之證述（詳下述
    ），雖均屬被告以外之人於審判外之陳述，惟檢察官、被告
    甲○○及其選任辯護人於本院審理時，就各該證據均表示對
    其證據能力無意見，並均同意作為本件證據，且迄本件言詞
    辯論終結前均未聲明異議，本院審酌該等陳述作成時之狀況
    ，均無顯不可信之情事，認均具證據能力，均得作為本件認
    定事實之證據。
二、本件認定被告犯罪事實所引用之其他卷內文書證據（詳下述
    ），核均無證據證明係公務員違背法定程序所取得，且卷內
    相關文書證據均無刑事訴訟法第159 條之4 所規定顯有不可
    信之情況，及不得作為證據之情形，是上開文書證據亦均有
    證據能力。
貳、實體部分：
一、前揭犯罪事實，業據被告甲○○於本院審理時坦承不諱（見
    本院卷第114 至117 頁、第150 至154 頁），核與證人陳科
    圖、張國梁、黃千芸、楊明寬、蔡潘幸、紀輝煌、李祺雲、
    陳國泰、陳玉美、李荷芬、林榮鴻於警詢、偵訊時之證述（
    見臺北市調處卷(一)第21至27頁、第42至48頁、第67至72頁、
    第92至97頁、第116 至118 頁、第125 至135 頁、第148 至
    150 頁、第153 至157 頁、第166 至168 頁、臺北地檢署92
    年度偵字第118 號卷第21至22頁、第34至35頁），上開各證
    人（除林榮鴻外）及證人許海瑞、劉潘清華於本院92年度訴
    字第1073號（下稱本院另件）審理時之證述內容（見本院另
    件卷(二)第80至128 頁、第150 至195 頁、卷(三)第2 至13頁）
    ，均屬相符，並有台北商銀大安分行92年12月23日北商銀大
    安（092 ）字第00191 號函送台旺科技公司籌備處甲○○第
    0000000000000 號帳戶之往來交易明細、台北商銀西門分行
    93年1 月30日（93）北商銀西字第47號函檢送台旺科技公司
    第0000000000000 號帳戶之往來交易明細、臺北市政府建設
    局92年12月18日府建商字第09226949800 號函送台旺科技公
    司登記案卷、92年12月17日府建商字第09226950100 號函送
    台旺生物公司登記案卷、92年12月18日府建商字第09226950
    200 號函送台旺資訊公司登記案卷、保管條、被告於90年3
    月19日出具之承諾書、台旺科技公司股東代表聽取公司營運
    簡報紀錄、張國梁及陳科圖分別簽收之收據（各8 紙、4 紙
    ）、台旺科技公司股東繳納現金股款明細表、彰化商業銀行
    信義分行第000000000000號帳戶交易明細及傳票、蔡潘幸支
    付股款支票、資金過程無法顯示聲明書、股數及收支明細、
    清點明細、台旺科技公司設立登記資本額查核報告、台旺科
    技公司設立登記申請書、台北商銀大安分行第000000000000
    0 號帳戶存摺、歷史資料查詢明細表、該分行91年8 月6 日
    北商銀大安（091 ）字第00097 號函、台旺科技公司變更登
    記申請書、台北商銀西門分行第000000000000號帳戶存摺、
    歷史資料查詢明細表、傳票、彰化商業銀行忠孝東路分行第
    00000000000000號帳戶存摺、帳戶交易明細及傳票、該分行
    第00000000000000號帳戶存摺、帳戶交易明細、彰化商業銀
    行信義分行91年8 月21日彰信義字第1691號函、股東清冊、
    認股明細及收支情形表、收據、股東認購暨股票託管憑證書
    、台旺科技公司股東代表查核公司相關資產紀錄、台旺科技
    公司損益表、資產負債表、長期投資明細、財產目錄、存出
    保證金明細、遞延費用明細、股東名簿、試算表、預付貨款
    明細、預付費用明細、固定資產付款明細、應付費用明細、
    代收款明細、日記簿、台旺科技公司88、89年度總分類帳、
    房地產預售契約書、收據、車號DZ-3816 號車籍資料查詢、
    證明書、台旺矽晶產業開發計劃書、台旺科技公司營運計畫
    書、台旺科技公司股票、借貸合約書、合作金庫銀行匯出匯
    款申請書、持股合約、佣金支出表、計算表、台旺投資評估
    建議書、投資概要書等在卷（見臺北市調處卷(一)第16至19頁
    、第28至31頁、第49至56頁、第73頁、第75至81頁、第82至
    84頁、第142 至146 頁、第151 至152 頁、第158 至159 頁
    ，卷(二)第7 至8 頁、第11至108 頁、第112 至125 頁、第12
    6 至131 頁、第133 至190 頁、第198 至199 頁、第203 至
    204 頁、第207 至378 頁，卷(三)全、臺北地檢署92年度偵字
    第118 號卷第36至55頁、第57至65頁、第77至112 頁，本院
    另件卷(一)第82至102 之46頁、第122 至150 頁、第153 至20
    1 頁，卷(二)第204 至235 頁）可資佐證，足以補強被告上開
    自白之可信性，而足認被告前揭任意性自白與事實相符。本
    件事證明確，被告犯行堪予認定，應予依法論科。
二、新舊法比較：
    本件被告行為後，公司法第9 條業於90年11月12日修正公布
    ；證券交易法第20條、第22條於91年2 月6 日、95年1 月11
    日先後修正公布，同法第171 條則於93年4 月28日、95年5
    月30日先後修正公布，同法第175 條則於91年2 月6 日修正
    公布；另刑法亦於94年1 月7 日修正通過，於同年2 月2 日
    公布，自95年7 月1 日起施行，其中與本件有關之修正條文
    為第2 條、第28條、第51條、第55條、第56條等規定。而按
    行為後法律有變更者，適用行為時之法律，但行為後之法律
    有利於行為人者，適用最有利於行為人之法律，現行刑法第
    2 條第1 項訂有明文。此條規定乃與刑法第1 條罪刑法定主
    義契合，而貫徹法律禁止溯及既往原則，係規範行為後法律
    變更所生新舊法律比較適用之準據法，是刑法第2 條本身雖
    經修正，但刑法第2 條既屬適用法律之準據法，本身尚無比
    較新舊法之問題，是於新法施行後，應一律適用裁判時之現
    行刑法第2 條第1 項之規定，為「從舊從輕」之比較，以決
    定應適用之刑罰法律。又以本次刑法修正之比較新舊法，應
    就罪刑有關之共犯、未遂犯、想像競合犯、牽連犯、連續犯
    、結合犯，以及累犯加重、自首減輕暨其他法定加減原因（
    如身份加減）與加減例等一切情形，綜其全部罪刑之結果而
    為比較。（最高法院95年5 月23日95年度第8 次刑事庭會議
    決議參照）。經查：
（一）本件被告行為時之公司法第9 條第3 項規定「公司應收之
      股款，股東並未實際繳納，而以申請文件表明收足，或股
      東雖己繳納而於登記後將股款發還股東，或任由股東收回
      者，公司負責人各處5 年以下有期徒刑、拘役或科或併科
      新台幣6 萬元以下罰金。」嗣於90年11月12日公布修正為
      同條第1 項，法定刑由原「5 年以下有期徒刑、拘役或科
      或併科新臺幣6 萬元以下罰金。」提高為「5 年以下有期
      徒刑、拘役或科或併科新臺幣50萬元以上250 萬元以下罰
      金。」而於同年月14日生效，經比較新舊法規定之結果，
      以修正前之公司法第9 條第3 項規定對被告較為有利。
（二）本件被告行為後，證券交易法第20條於91年2 月6 日、95
      年1 月11日先後修正，其中第1 項僅於91年2 月6 日增加
      「私募」；同法第22條亦同上日期修正，其中第1 項僅於
      91年2 月6 日刪除「其處理準則，由主管機關定之」；另
      同法第171 條於93年4 月28日、95年5 月30日修正，其中
      第1 項法定刑由「7 年以下有期徒刑、得併科新台幣300
      萬元以下罰金」，修正提高為「處3 年以上10年以下有期
      徒刑，得併科新台幣1000萬元以上2 億元以下罰金。」同
      法第175 條亦於91年2 月6 日修正，增列新修正之第43條
      之1 第3 項、第43條之5 第2 項、第3 項、第43條之6 第
      1 項，刑罰則未修正。綜上，比較裁判時法、中間法、行
      為時法之結果，應適用最有利於被告之行為時法即89年7
      月19日修正施行之證券交易法。
（三）修正前刑法第28條規定：「二人以上共同實施犯罪之行為
      者，皆為正犯。」修正後刑法第28條則規定：「二人以上
      共同實行犯罪之行為者，皆為正犯。」揆諸本條之修正理
      由係為釐清陰謀共同正犯、預備共同正犯是否合乎正犯之
      要件，而新法對共同正犯之範圍已有所限縮，即採新法之
      規定對被告較為有利。
（四）修正前刑法第55條原規定：「一行為而觸犯數罪名，或犯
      一罪而其方法或結果之行為犯他罪名者，從一重處斷。」
      於此次刑法修正，該條經修正為：「一行為而觸犯數罪名
      ，從一重處斷。但不得科以較輕罪名所定最輕本刑以下之
      刑。」即本次刑法修正，已將原關於牽連犯之規定刪除。
      本件被告所犯違反證券交易法第20第1 項、同法第22條第
      1 項之行為間，有牽連犯之關係（詳後述），依修正前即
      被告行為時之刑法規定，應從一重論罪；而修正後之刑法
      既已刪除牽連犯之規定，則被告所犯前揭二罪即應依數罪
      併罰之規定，分論併罰，經比較新舊刑法之規定，以修正
      前之規定較有利於被告。
（五）修正前刑法第56條之連續犯規定，亦於前揭修正時刪除，
      並自95年7 月1 日起施行。是於刑法修正施行後，行為人
      之數犯罪行為即須分論併罰。此刪除雖非犯罪構成要件之
      變更，但顯已影響行為人刑罰之法律效果，自屬法律有變
      更，依刑法第2 條第1 項規定，經比較新、舊法規定之結
      果，應適用較有利於被告之行為時法即修正前刑法關於連
      續犯之規定。
（六）又修正前刑法第51條第5 款規定：「數罪併罰，分別宣告
      其罪之刑，依左列各款定其應執行者：」其中第5 款規定
      ：「宣告多數有期徒刑者，於各刑中之最長期以上，各刑
      合併之刑期以下，定其刑期。但不得逾20年。」修正後刑
      法第51條第5 款則規定：「宣告多數有期徒刑者，於各刑
      中之最長期以上，各刑合併之刑期以下，定其刑期。但不
      得逾30年。」亦即修正後之刑法規定，將宣告多數有期徒
      刑所定之執行刑上限，由修正前之不得逾20年，提高為不
      得逾30年，其餘則無不同，此亦係影響行為人刑罰高低之
      法律變更，且經比較結果，以修正前刑法之規定對被告較
      為有利。
（七）經綜合比較上開各條文之修正前、後規定，揆諸前揭最高
      法院決議意旨，及修正後刑法第2 條第1 項所採「從舊從
      輕」原則，自應整體適用被告行為時之規定論處。
三、論罪：
（一）核被告就犯罪事實欄二部分所示之行為，係犯90年11月12
      日修正前公司法第9 條第3 項所規定之未繳足股款罪；其
      與陳科圖、黃千芸、張國梁及前揭日正會計師事務所所屬
      某不知名之成年會計師間就上開犯行，均有犯意聯絡及行
      為分擔，為共同正犯【依公司法第8 條規定：「本法所稱
      公司負責人：在無限公司、兩合公司為執行業務或代表公
      司之股東；在有限公司、股份有限公司為董事。公司之經
      理人或清算人，股份有限公司之發起人、監察人、檢查人
      、重整人或重整監督人，在執行職務範圍內，亦為公司負
      責人。」本件被告為台旺科技公司之發起人及董事長，是
      其與陳科圖（台旺科技公司董事）、黃千芸（台旺科技公
      司發起人股東）、張國梁及前揭日正會計師事務所所屬某
      不知名之成年會計師間就上開犯行，雖均有犯意聯絡及行
      為分擔，而為共同正犯，惟該日正會計師事務所所屬某不
      知名之成年會計師就此部分全部犯行，均因其未於台旺科
      技公司擔任前揭各職務，而應依修正前刑法第31條第1項
      規定，與被告、陳科圖、黃千芸論以共同正犯；張國梁則
      僅就前揭犯罪事實欄二（二）之台旺科技公司第二次增資
      之部分，因未於台旺科技公司擔任前揭各職務，而應依修
      正前刑法第31條第1 項規定，與被告、陳科圖、黃千芸論
      以共同正犯】。被告此部分先後二次違反90年11月12日修
      正前公司法第9 條第3 項規定之犯行，時間緊接，方法相
      同，並觸犯構成要件相同之罪名，顯係基於概括之犯意所
      為，應依修正前刑法第56條之規定，以一罪論，並加重其
      刑。
（二）另核被告就事實欄三部分所示之行為，因其行為期間係自
      88年10月間某日起，至90年1 月間某日止，即已持續至證
      券交易法於89年7 月19日修正施行後，自應適用該次修正
      施行之規定，而係違反89年7 月19日修正施行之證券交易
      法第22條第1 項有價證券之募集，非經主管機關核准或向
      主管機關申報生效後，不得為之之規定，應依其行為時之
      同法第175 條規定論罪科刑，及違反89年7 月19日修正施
      行之同法第20條第1 項募集有價證券不得有詐欺之行為之
      規定，應依其行為時之同法第171 條第1 項第1 款規定論
      罪科刑（理由同上所述）。又違反證券交易法第20條第1
      項規定之行為，本即含有詐欺或常業詐欺之行為在內，故
      不另論刑法第339 條第1 項之詐欺取財罪或同法第340 條
      之常業詐欺罪（該罪業經刑法於95年7 月1 日修正公布刪
      除），公訴意旨認被告此部分違反證券交易法第20條第1
      項之犯行，應併論以刑法第339 條第1 項之詐欺取財罪，
      或移送併辦意旨認被告此部分行為涉犯修正刪除前刑法第
      340 條之常業詐欺罪，均容屬誤會。被告與陳科圖、張國
      梁間就此部分犯行，有犯意聯絡及行為分擔，為共同正犯
      【依證券交易法第179 條：「法人違反本法之規定者，依
      本章各條之規定處罰其為行為之負責人。」之規定，既係
      處罰「為行為」之負責人，自非代罰之性質（最高法院90
      年度臺上字第7884號判決參照）。本件被告、陳科圖為台
      旺科技公司之發起人及董事，均係該公司行為之負責人，
      此有台旺科技公司設立登記卷宗在卷為憑，而張國梁雖非
      台旺科技公司之發起人或負責人，仍應依修正前刑法第31
      條第1 項之規定，與被告、陳科圖論以共同正犯】。被告
      本件先後多次違反89年7 月19日修正施行之證券交易法第
      20條第1 項規定之行為，時間緊接，方法相同，並係觸犯
      構成要件相同之罪名，顯係基於概括犯意為之，應依修正
      前刑法第56條之規定，以一罪論，並加重其刑；另其違反
      未經主管機關核准或向主管機關申報生效後，不得募集有
      價證券之規定，雖有多次犯行，然「募集」行為本質上係
      有向不特定人招募之意，客觀上有多數行為，主觀上應係
      基於單一犯罪決意為之，自屬接續犯。被告所犯上開二罪
      間，有方法結果之牽連關係，依修正前刑法第55條後段之
      規定，應從一情節較重之違反89年7 月19日修正施行之證
      券交易法第20條第1 項規定，而依同法第171 條第1 項第
      1 款之規定處斷。移送併辦意旨書（臺北地檢署93年度偵
      字第5678號）所載關於被告於前揭期間，以上開詐欺行為
      募集台旺科技公司股票，使投資人陷於錯誤而購買該公司
      股票部分之犯罪事實，與本件業經起訴部分均係被告基於
      同一犯罪所為之同一犯罪行為，本院自應併予審究；至於
      公訴意旨認被告另詐騙其他社會大眾財物，而涉犯修正刪
      除前刑法第340 條之常業詐欺罪部分，因公訴人並未就該
      部分證明上開其餘投資人或社會大眾究係因何故投資台旺
      科技公司？是否確係因被告本件詐騙行為而陷於錯誤，進
      而購買台旺科技公司股票及交付股款？而依本件卷證資料
      所示，亦核無何積極證據足以證明被告有以詐欺方式向該
      部分投資人募集股票之行為，原應就此部分為被告無罪之
      諭知，惟因公訴意旨認此部分與前開論罪科刑部分有實質
      上一罪或牽連犯之裁判上一罪關係，爰不另為無罪之諭知
      ，附此敘明。
（三）被告就前揭（一）、（二）部分所示之行為，其犯意各別
      ，行為互異，應予分論併罰。另前揭移送併辦意旨書所指
      被告另涉嫌擅自利用第三人廖學猛所設「立陽成科技開發
      股份有限公司」或其籌備處之相關資料，而涉犯違反著作
      權法第92條規定之行為部分，核與本件起訴書所載，並經
      本院論罪科刑部分之犯罪事實並無修正前刑法第55條後段
      之牽連犯、第56條之連續犯，或刑法第55條之想像競合犯
      等裁判上一罪，或實質上一罪等關係，本院就該部分自無
      從併予審理，應退由檢察官另行依法處理，均併敘明。
四、爰審酌被告對於台旺科技公司之應收股款，股東並未實際繳
    納，而以申請文件表明收足，違背公司資本充實之原則；又
    未經主管機關核准，擅自募集股票，並利用撰寫不實文宣之
    資料施詐獲利，嚴重影響金融交易秩序之安全，所為顯不容
    於法，本應嚴懲，惟考量其於本院審理時，尚能坦承犯行，
    態度尚佳，及其素行、智識程度、生活經驗、本件犯罪所生
    危害，及被告迄未與被害人達成和解，賠償被害人所受損害
    等一切情狀，酌情量處如主文所示之刑。又被告本件犯罪行
    為之時間雖均在96年4 月24日以前，惟其於犯後逃匿，經本
    院於94年7 月21日發布通緝（見本院93年度訴字第1739號卷
    第61至62頁），嗣始於99年7 月25日經緝獲到案（見本院卷
    第6 至7 頁、第95頁），依中華民國96年罪犯減刑條例第5
    條規定，並不符該條例規定得減刑之條件，自不得予以減刑
    ，附此敘明。
據上論斷，應依刑事訴訟法第299 條第1 項前段，90年11月12日
修正前公司法第9 條第3 項、89年7 月19日修正施行之證券交易
法第20條第1 項、第22條第1 項、第171 條第1 項第1 款、第17
5 條，刑法第2 條第1 項前段、第11條前段、修正前刑法第28條
、第31條第1 項、第55條後段、第56條、第51條第5 款，判決如
主文。
本案經檢察官張世和到庭執行職務。
中    華    民    國    99    年    9     月    15    日
                  刑事第二庭  審判長法  官  劉慧芬
                                    法  官  江俊彥
                                    法  官  陳勇松
以上正本證明與原本無異。
如不服本判決，應於收受送達後10日內向本院提出上訴書狀，並
應敘述具體理由；其未敘述上訴理由者，應於上訴期間屆滿後20
日內向本院補提理由書（均須按他造當事人之人數附繕）。「切
勿逕送上級法院」。
                                    書記官  鄭巧青
中    華    民    國    99    年    9     月    15    日

司法院資訊處製作；財團法人民間司法改革基金會備份。
